臺灣桃園地方法院刑事判決　　　　　　　　　　　　　九十二年度重訴字第六五號
　　公　訴　人　臺灣桃園地方法院檢察署檢察官
　　被　　　告　丁○○
　　指定辯護人　本院公設辯護人丙○○
　　　　　　　　本院公設辯護人甲○○
右列被告因違反毒品危害防制條例案件，經檢察官提起公訴（九十二年偵字第一五五
八九號），本院判決如左：
    主  文
丁○○共同運輸第一級毒品，累犯，處無期徒刑，褫奪公權終身。扣案之第一級毒品
海洛因共柒包（驗餘總淨重陸佰捌拾肆點玖伍公克）均沒收銷燬之；扣案包裝第一級
毒品海洛因之透明塑膠袋共伍個（含保鮮膜）、內褲肆件、運動鞋壹雙、國際牌手機
壹支（不含ＳＩＭ卡）均沒收；未扣案之「台北－柬埔寨」來回機票壹份沒收，如全
部或一部不能沒收，追徵其價額；未扣案美金壹萬伍仟伍佰元沒收，如全部或一部不
能沒收時，以其財產抵償之。
    事  實
一、丁○○前於民國八十九年間因竊盜案件，經台灣基隆地方法院判處有期徒刑十月
    確定，嗣於九十年七月二十七日縮刑期滿執行完畢翌日出監。猶不知所警惕悔悟
    ，明知海洛因屬毒品危害防制條例第二條第二項第一款所定之第一級毒品，亦為
    行政院公告之甲項管制進出口物品，依法不得運輸、持有及私運進口，竟與自稱
    「乙○○」、「楊大哥」及「陳先生」等成年男子（真實年籍姓名均不詳）共同
    基於私運管制進口之第一級毒品海洛因入境台灣之犯意聯絡，於九十二年九月十
    八日、十九日左右，在「乙○○」、「楊大哥」位於台北縣板橋市○○路○段二
    九巷二九號一樓出租套房內商議，約定由「乙○○」、「楊大哥」聯絡「陳先生
    」在柬埔寨準備第一級毒品海洛因，丁○○則於同年九月二十一日假出國觀光之
    名義搭機至柬埔寨負責運輸毒品入境，闖關成功之後，「乙○○」及「楊大哥」
    會至桃園縣大園鄉中正國際機場（下簡稱中正國際機場）接應、取回毒品，並支
    付新台幣（下同）十五萬元與丁○○資為報酬。
二、丁○○等人謀議既定，「乙○○」及「楊大哥」旋本於前謀議向不知情鴻毅旅行
    社人員購買前往柬埔寨之來回機票一份，連同購買毒品費用一萬五千元美金（即
    面額一百元美金共一百五十張）、供丁○○前往柬埔寨時與之聯絡用之國際牌行
    動電話一支及供作丁○○前往柬埔寨運輸毒品生活零花所用之零用金五百元美金
    一併交給丁○○，安排丁○○搭乘九十二年九月二十一日上午班機前往柬埔寨，
    惟因故遲延，而改於同年九月二十四日九時許，由丁○○一人自中正國際機場搭
    乘柬埔寨商總統航空股份有限公司（下簡稱總統航空公司）Ｔ０八七七號班機飛
    抵柬埔寨，並由「陳先生」在柬埔寨機場接應丁○○前往金邊市區某酒店住宿。
    丁○○隨「陳先生」進入酒店房間後，「陳先生」即將裝有四大包第一級毒品海
    洛因之運動鞋一雙（每隻鞋子鞋墊下各藏放二包以塑膠袋及保鮮膜包裝之第一級
    毒品海洛因）及一大包、二小包第一級毒品海洛因（同樣以塑膠袋及保鮮膜包裝
    ）一併交給丁○○，並教導丁○○如何將該一大包、二小包海洛因毒品綑綁於胯
    下夾帶入境之方法。丁○○明知「陳先生」所交付之物品均為第一級毒品海洛因
    ，仍予以收受後藏放在其住宿酒店房間內，同時將「乙○○」、「楊大哥」所交
    付之購買毒品費用一萬五千元美金轉交給「陳先生」。翌日，丁○○為將「陳先
    生」所交付之一大包、二小包之第一級毒品海洛因夾藏攜回台灣，即由「陳先生
    」帶至金邊市區商店選購三件內褲，期間「乙○○」、「楊大哥」並以前開行動
    電話聯絡丁○○詢問毒品取得情形，教導丁○○於臨上飛機前先以將第一級毒品
    海洛因摻入香煙之方式施用海洛因，作為不幸為警查獲時減刑之託辭。丁○○乃
    於九十二年九月二十六日早上在酒店房間內，先穿上一件四角褲後將該一大包、
    二小包之海洛因夾藏在其胯下，再以穿著二件三角內褲用以包裹、固定海洛因後
    ，再套上一件四角內褲加以掩飾後始穿上外褲，以避免走私運輸毒品海洛因入境
    乙事為警查獲，復換穿上「陳先生」所交付、已夾藏四大包海洛因之運動鞋，繼
    於同日十時四十分許，前往機場搭乘總統航空公司Ｔ０八七八次班機，於當日（
    八日）十五時三十五許，入境中正國際機場，而將管制進口之第一級毒品海洛因
    運輸入境。惟於中正國際機場第一航廈通關檢查時，為財政部台北關稅局人員發
    覺有異而當場查獲，並扣得丁○○運輸入境之上述第一級毒品海洛因（驗餘總淨
    重六八四‧九五公克，純度約為八六‧一二％，純質淨重五八九‧八八公克，空
    包裝總重為一四六‧二七公克），及供包裝、運輸毒品所用之塑膠袋五個（含保
    鮮膜）、內褲四件及運動鞋一雙、「乙○○」、「楊大哥」所有供聯絡運輸毒品
    所用之國際牌行動電話一具。
三、案經內政部警政署航空警察局報請台灣桃園地方法院檢察署檢察官偵查起訴。
    理  由
一、訊據被告丁○○對右揭事實於本院審理時坦承不諱，並有財政部台北關稅局扣押
    貨品、運輸工具收據及搜索筆錄、被告之旅客入出境記錄查詢乙紙、護照影本乙
    紙、航空警察局查獲涉嫌毒品危害防制條例毒品初步鑑驗報告單、刑案現場照片
    八張附卷及前述白色不明粉末扣案可資參佐（見偵卷第十二頁至第十九頁），而
    扣案之不明粉末，經送請法務部調查局鑑定結果，均含第一級毒品海洛因成分，
    驗餘總淨重六八四‧九五公克，純度約為八六‧一二％，純質淨重五八九‧八八
    公克，空包裝總重為一四六‧二七公克，此有該局九十二年十月二十二日調科壹
    字第０八０００六九五八號鑑定通知書乙紙在卷可稽（見偵卷第四十五頁），足
    認被告前開所述時間出境至柬埔寨，並夾帶上開第一級毒品海洛因入境，於入境
    通關檢查時被查獲等情詳實可信。至被告雖於警、偵訊中供稱上開毒品係為供個
    人施用始夾帶云云，惟被告於本院審理中已供稱：是「楊大哥」為免事跡敗露，
    而於行前教導其在返台前先行施用洛因，以此圖卸運輸毒品重責等語（見本院九
    十三年二月二十五日審理筆錄），再觀以被告所夾帶之第一級毒品海洛因純度高
    、數量高達六八四‧九五公克，顯非單純供一己施用，堪認其於警、偵訊之供述
    係圖卸之詞，應以其在本院審理時所為供述為可採。綜上所述，本件事證明確，
    被告丁○○運輸第一級毒品海洛因犯行已經證明，應依法論科。
二、查被告葉清霖為前述運輸第一級毒品犯行後，毒品危害防制條例業於九十二年七
    月九日修正公布，依同條例第三十六條規定自修正公布後六個月施行，即九十三
    年一月九日施行，有關毒品危害防制條例第四條第一項運輸第一級毒品罪之構成
    要件及法定刑均未修正，是無論依修正前或修正後之規定，本院對被告本件犯行
    ，均應依法論科並無不同，爰依刑法第二條第一項前段規定，應適用新法處斷，
    先予說明。又按海洛因係行政院依懲治走私條例第二條第四項授權公告之「甲項
    管制進出口物品」，並為毒品危害防制條例第二條第二項第一款所稱之第一級毒
    品。查被告丁○○自柬埔寨搭機入境我國，夾帶扣案之海洛因在中正國際機場第
    一航廈入境室為海關人員當場查獲，雖入境手續尚未全部完成，惟其既已搭機抵
    達中正國際機場，並下機進入我國領域之中正國際機場航站大廈內，足見其私運
    管制物品海洛因進口之行為已經完成（最高法院五十九年度台上字第二六一０號
    、八十七年度台上字第三九一八號判決可資參照），是核被告所為係犯毒品危害
    防制條例第四條第一項之運輸第一級毒品及懲治走私條例第二條第一項之私運管
    制物品進口罪。被告就所犯上開二罪與自稱「乙○○」、「楊大哥」、「陳先生
    」之成年男子間，事先有共同謀議，繼由「陳先生」在柬埔寨接應被告，並準備
    毒品及運輸毒品用之塑膠袋、運動鞋、內褲等物，被告則分擔夾藏運輸毒品入境
    部分，均如前述，足證被告與「乙○○」、「楊大哥」、「陳先生」間有犯意之
    聯絡及行為之分擔，為共同正犯，公訴意旨漏未認定，尚有未洽。而被告非法持
    有第一級毒品海洛因之低度行為，為運輸及私運之高度行為所吸收，不另論罪。
    又被告以一行為同時觸犯上開二罪，為想像競合犯，應依刑法第五十五條規定，
    從一重之運輸第一級毒品罪處斷。又被告丁○○前因竊盜案件，經台灣基隆地方
    法院判處有期徒刑十月確定，嗣於九十年七月二十七日縮刑期滿執行完畢翌日出
    監，此有台灣高等法院被告全國前案紀錄表、台灣桃園地方法院檢察署刑案資料
    查註紀錄表各乙件在卷可考，其於五年內再犯本件有期徒刑以上之罪，為累犯，
    本應依刑法第四十七條規定加重其刑，惟因本件法定本刑為死刑、無期徒刑，依
    法不得加重。末查，犯運輸毒品之罪，供出毒品來源，因而破獲者，得減輕其刑
    ，毒品危害防制條例第十七條定有明文，其立法意旨重在鼓勵具體供出其上游販
    毒者，俾資追查毒梟前手及其上游毒品，以杜絕毒品之蔓延與氾濫為目的，倘僅
    自白所運輸毒品之事證及共犯為何人，但尚未進而查獲毒梟前手、或其上游毒品
    者仍不得執此邀本條規定之寬減（最高法院九十年台上字第一六三九號判決意旨
    參照）。經查本件被告丁○○雖供出係「乙○○」、「楊大哥」、「陳先生」以
    十五萬元代價安排其至柬埔寨私運毒品入境台灣，然因無「楊大哥」、「陳先生
    」確定年籍資料可供本院傳訊查證，被告雖有提供「乙○○」之年籍資料，然經
    本院多次傳喚並命警查訪，均未能到庭佐證被告所言，而依被告所供述之自稱「
    乙○○」、「楊大哥」、「陳先生」等成年男子之涉案情節，亦僅能認定被告係
    與渠等共同為本件犯行，是以被告既係與自稱「乙○○」、「楊大哥」、「陳先
    生」之人共同犯本罪而屬共犯，並非供出毒品來源，且本件亦尚無因被告之供述
    而再破獲毒品提供者或前手之情事，是本案情形與前開條例第十七條規定之情形
    ，尚屬有間，被告前開供述僅為本院量刑時之參考，自無法依據該條法律規定減
    輕其刑，特予說明。爰審酌被告丁○○明知海洛因已據行政院公告列為之第一級
    毒品在案，不得運輸、持有、私運進口，竟為圖其個人十五萬元之私利，即夥同
    「乙○○」、「楊大哥」、「陳先生」將扣案海洛因以上述方式由國外私運進口
    而輸入我國境內，所運輸之第一級毒品海洛因驗餘總淨重高達六八四‧九五公克
    之海洛因，純度約為八六‧一二％，純質淨重五八九‧八八公克，若流入市面，
    非但助長毒品氾濫，且將嚴重損害我國國際形象、社會安全及國人健康所生危害
    非輕，被告在取得毒品之時，既已明知，仍甘願充當一般走私毒品者所稱之「交
    通」角色，而所運之毒品數量實多，遠非一般小額販毒者所能相比，本院思之再
    三，難認其犯罪情狀顯有可憫恕之處，惟念及被告犯後復能坦承犯行，並供出共
    犯「乙○○」、「楊大哥」、「陳先生」」以利檢調單位追查，犯罪後態度尚稱
    良好，及檢察官當庭具體求處無期徒刑（見本院九十三年二月二十五日審理筆錄
    ）等一切情狀，量處如主文所示之刑，並依刑法第三十七條第一項規定宣告褫奪
    公權終身，以資懲儆。
三、至扣案驗餘總淨重六八四‧九五公克之海洛因（空包裝總重為一四六‧二七公克
    ，純度約為八六‧一二％，純質淨重五八九‧八八公克），係屬第一級毒品，自
    應依毒品危害防制條例第十八條第一項前段之規定，宣告沒收銷燬之。另扣案之
    毒品海洛因之外包裝塑膠袋五個及保鮮膠膜（總重為一四六‧二七公克）係用於
    包裹毒品，防止毒品漏逸、潮濕，以便於攜帶運輸，為供運輸毒品所用之物，雖
    均因係包裝上開第一級毒品而與之密切接觸，然既經鑑定機關就之與毒品分別鑑
    析其重量，有前開法務部調查局鑑定通知書可憑，足證與毒品並無不可析離之關
    係，當應依同條例第十九條第一項之規定宣告沒收；另被告丁○○於返國時，先
    穿上一件四角內褲後於胯下夾藏一大包及二小包海洛因，再穿上二件三角內褲及
    一件四角內褲用以夾藏、包裹毒品，並穿著已將四大包海洛因藏放於鞋墊夾層之
    運動鞋，夾帶第一級毒品海洛因闖關等情，業據被告丁○○供明在卷，足見扣案
    之內褲四件及運動鞋一雙，均係被告丁○○用以包裏、藏匿毒品，以避免為海關
    或警察人員查覺，另扣案之國際牌行動電話一支，係共犯「乙○○」、「楊大哥
    」所有、提供予被告丁○○於前往柬埔寨運輸毒品時聯繫之用，皆為被告、「乙
    ○○」、「楊大哥」及「陳先生」共同犯運輸毒品罪所用之物，均應依同條例第
    十九條第一項之規定宣告沒收。至未扣案之「台北－柬埔寨」來回機票一份，乃
    係共犯即自稱為「乙○○」、「楊大哥」所提供，作為被告搭機前往柬埔寨運輸
    毒品入境台灣所用之物，另「乙○○」、「楊大哥」提供被告至柬埔寨運輸毒品
    之零用金美金五百元，及交付予共犯即真實年籍姓名不詳、自稱「陳先生」用作
    購買第一級毒品海洛因所用之美金一萬五千元，合計一萬五千五百元美金，均屬
    被告與其共犯「乙○○」、「楊大哥」、「陳先生」為本件犯罪所用之財物，業
    據被告供明在卷，雖均未扣案，然仍應依同條例第十九條第一項之規定宣告沒收
    ，如全部或一部不能沒收時，就「台北－柬埔寨」來回機票一份，追徵其價額，
    就美金一萬五千五百元，以被告財產抵償之。至被告自承運輸第一級毒品海洛因
    後可得十五萬元之報酬，然因被告尚未交付毒品予「乙○○」、「楊大哥」或其
    所指派之人即為警查獲，以致尚未收取該報酬，已據被告供承在卷（見本院九十
    三年二月二十五日審理筆錄），且依現存證據亦不足證明被告丁○○已有所得，
    自不得宣告沒收，併予敘明。
四、至於共犯「乙○○」、「楊大哥」、「陳先生」等人所涉違反毒品危害防制條例
    相關罪責，應由檢察官另行依法偵處，附此敘明。
據上論斷，應依刑事訴訟法第二百九十九條第一項前段，毒品危害防制條例第四條第
一項、第十八條第一項前段、第十九條第一項，懲治走私條例第二條第一項、第十一
條，刑法第二條第一項前段、第十一條、第二十八條、第三十七條第一項、第五十五
條、第四十七條，判決如主文。
本案經檢察官張尹敏到庭執行職務。
中      華      民      國    九十三    年      三      月      十      日
                                 台灣桃園地方法院刑事第六庭
                                     審判長法  官  林孟宜
                                           法  官  錢建榮
                                           法  官  何俏美
右正本證明與原本無異。
如不服本判決，應於判決送達後十日內向本院提出上訴狀( 應附繕本 )，上訴於
臺灣高等法院。
                               書記官  王泰元
中      華      民      國    九十三    年      三      月      十一    日
附錄：本判決論罪科刑法條全文
毒品危害防制條例第四條
製造、運輸、販賣第一級毒品者，處死刑或無期徒刑；處無期徒刑者，得併科新台幣
一千萬元以下罰金。
製造、運輸、販賣第二級毒品者，處無期徒刑或七年以上有期徒刑，得併科新台幣七
百萬元以下罰金。
製造、運輸、販賣第三級毒品者，處五年以上有期徒刑，得併科新台幣五百萬元以下
罰金。
製造、運輸、販賣專供製造或施用毒品之器具者，處一年以上七年以下有期徒刑，得
併科新台幣一百萬元以下罰金。
前四項之未遂犯罰之。
毒品危害防制條例第十八條
查獲之毒品及專供製造或施用毒品之器具，不問屬於犯人與否，均沒收銷
燬之。但合於醫藥或研究之用者，得不予銷燬。
前項合於醫藥或研究用毒品或器具之管理辦法，由法務部會同行政院衛生
署定之。
毒品危害防制條例第十九條
犯第四條至第九條、第十二條、第十三條或第十四條第一項、第二項之罪
者，其供犯罪所用或因犯罪所得之財物，均沒收之，如全部或一部不能沒
收時，追徵其價額或以其財產抵償之。
為保全前項價額之追徵或以財產抵償，得於必要範圍內扣押其財產。
犯第四條之罪所使用之水、陸、空交通工具沒收之。
懲治走私條例第二條
私運管制物品進口﹑出口逾公告數額者，處七年以下有期徒刑，得併科新
台幣二十萬元以下罰金。
以犯前項之罪為常業者，處三年以上十年以下有期徒刑，得併科新台幣三
十萬元以下罰金。
第一項之未遂犯罰之。
第一項所稱管制物品及其數額，由行政院公告之。
